臺灣臺南地方法院交通事件裁定　　　　 95年度交聲字第966號
原處分機關　交通部公路總局嘉義區監理所臺南監理站
異議人即受
處分人　　　甲○○
上列受處分人因違反道路交通管理處罰條例案件，對於交通部公
路總局嘉義區監理所臺南監理站民國95年10月17日所為之裁決處
分（處分案號：嘉監南字第裁74-S00000000號）聲明異議，本院
裁定如下：
    主  文
異議駁回。
    理  由
一、原處分意旨略以：異議人即受處分人甲○○（下稱異議人）
    所有之車牌號碼UO-7575號自小客車，於民國95年9月21日上
    午9時30分許，在台南市○○街公11停車場旁，因未依規定
    位置停車，佔用機車停放區之違規事實。經臺南市警察局交
    通隊員警（以下稱舉發機關）予以逕行舉發，嗣原處分機關
    即交通部公路總局嘉義區監理所臺南監理站，以異議人違規
    事實明確，乃依道路交通管理處罰條例（下稱處罰條例）第
    56條第1項第9款之規定，裁處異議人罰鍰新臺幣（下同）
    600元等語。
二、本件異議意旨略以：
  (一)異議人上開小客車係停放在路邊停車之白線內，而非機車停
    放區（詳如照片）。
  (二)異議人於95年9月21日接獲罰單暨所附照片後，隨即前往交
    通隊申訴，有員警看過照片後表示白線係公路局劃錯的，異
    議人可據此向裁決所申訴免罰，並請求返還拖吊費與其他損
    失。
  (三)異議人年逾8旬，為此鎮日奔波，政府執法有誤即應更正，
    並賠償納稅人損失及精神負擔。
三、按汽車駕駛人停車時，停車時間、位置、方式、車種不依規
    定者，處600 元以上1,200元以下罰鍰，處罰條例第56條第1
    項第9 款定有明文。次按汽車駕駛人之行為有違規停車而駕
    駛人不在場，當場不能攔截製單舉發者，得對汽車所有人逕
    行舉發處罰；上開逕行舉發，應記明車輛牌照號碼、車型等
    可資辨明之資料，查明汽車所有人姓名或名稱、住址後，製
    單舉發處罰之，處罰條例第7條之2第1項第3款、第6款及第2
    項分有明文。又停車時間、位置、方式及車種，如公路或警
    察機關有特別規定時，應依其規定，道路交通安全規則第11
    2條第1項第16款所規定甚明。
四、本院審酌：
  (一)本件異議人所有之車號UO-7575號自小客車，於95年9月21日
    上午9時30分許，在台南市○○街公11停車場旁，經舉發機關
    以「未依規定位置停車」為由予以製單舉發，嗣原處分機關
    以異議人違規事實明確，乃處罰條例第56條第1項第9款之規
    定，裁處異議人600元乙節，有：
    原處分機關嘉監南字第裁74-S00000000號裁決書。
    台南市警察局南市警交字第S00000000號舉發違反道路交
      通管理事件通知單暨違規現場採證照片1幀。
    台南市警察局95年10月12日南市警交字第09518018620號
      函。
    等件為證，且為異議人所不否認，此部份事實當可認定。
  (二)按白實線，設於路段中者，用以分隔快慢車道或指示路面範
    圍；設於路口者，作為停止線；設於路側者，作為車輛停放
    線；設於同向分隔島兩側者，用以分隔同向車流；黃實線，
    設於路側者，用以禁止停車；又車輛停放線，用以指示車輛
    駕駛人停放車輛之位置與範圍。本標線之線型為白實線，線
    寬一○公分。但機器腳踏車停放線劃設於非車道上者，得採
    用線寬五公分；小型車停放線設置圖例如左：（見附件圖一
    至圖五）；機器腳踏車停放線設置圖例如左：（見附件圖六
    至圖七），道路交通標誌標線號誌設置規則第149條第1項第
    3款及第4款、第190條第1項、第2項、第3項及第4項分別定
    有明文。詳細觀察卷附之違規現場採證照片內容，顯見該停
    車格係依上開規則第190條第4項機器腳踏車停放線設置圖例
    規定所繪製之機器腳踏車停車位 (即附件圖六所示停放線)
    ，是異議人辯稱公路局繪設有誤云云，顯不足採。且觀之前
    揭條文亦可推知僅有機器腳踏車停放線始有可能劃設於「非
    車道」上，汽車停放線並無劃設於非車道上之可能。又觀諸
    前揭違規現場採證照片，可見異議人所有上開自小客車停放
    在違規地點時，該車駕駛座上已無駕駛人，且車身業已完全
    停置於該路段柏油路面外之鋪設地磚且繪設為機車停車格之
    範圍內。而就採證照片內之整體環境設施以觀，該鋪設地磚
    之範圍，係屬無遮簷之人行道，而非屬一般車輛行駛之道路
    路面範圍，亦應可認定。而「人行道」，指為專供行人通行
    之騎樓、走廊，及劃設供行人行走之地面道路，與人行天橋
    及人行地下道，此處罰條例第3條第3款有明文定義之，顯見
    只要是專供行人通行之騎樓、走廊，及劃設供行人行走之地
    面道路等範圍，則均屬道路交通管理處罰條例及道路交通安
    全規則內所稱之「人行道」無疑，而本件異議人違規停車之
    地點，除鋪設有方形地磚外，亦鋪有黃色導盲地磚，鄰近並
    有方型花圃又栽有路樹，而且該地磚區域外之一邊即柏油舖
    設之道路路側亦設有禁止停車之黃實線，因此該鋪設地磚區
    域，應不至於讓駕駛人誤認係「車道」即該路為段柏油路面
    之一部分，以致無從判別該範圍內是否屬於得以停放小型車
    之一般路面。何況該鋪設地磚區域，亦略高於該路段之柏油
    路面，一般車輛並非可以毫無阻礙地順利開上該區域，故該
    區域係劃設供行人行走之人行道，應無疑問，異議人在僅供
    機車停放之劃有機車停車格之人行道停放自小客車即屬違規
    。從而，異議人所辯：伊前揭小客車係停放在路邊停車之白
    線內，而非機車停放區等語，經核顯與事實不符，而非可採
    。準此，異議人前揭小客車確有停車於劃有機車停車格之人
    行道之停車位置不依規定之違規行為無誤。
  (三)異議人前述違規事實，係違反處罰條例第56條第1項第9款之
    規定，已如前述。揆諸上開說明，原處分機關據此引用前開
    法條第56第1項第9款、第85條第4項之規定，並參酌違反道
    路交通管理事件統一裁罰基準表內容，裁處異議人罰鍰600
    元於法尚無違誤，
五、綜上所述，異議人所有前揭UO-7575號自小客車，於前述時
    、地，有停車位置不依規定之違規事實既可認定，足認異議
    人異議內容，並無理由，應予駁回。
六、據上論斷，應依道路交通案件處理辦法第19條，裁定如主文
    。
中　　華　　民　　國　　96　　年　　3 　　月　　30　　日
　　　　　　　　　　　　　交通法庭法　官　蔡直青
以上正本證明與原本無異。
如不服本裁定，應於收受送達後5日內向本院提出抗告狀。（應
附繕本）
        　　　　　　　　　　　　　書記官　劉鴻瑛
中　　華　　民　　國　　96　　年　　3 　　月　　30　　日
